【裁判字號】    89,交聲,518
【裁判日期】    901228
【裁判案由】    違反道路交通管理處罰條例聲明異議
【裁判全文】
臺灣臺北地方法院交通事件裁定                    八十九年度交聲字第五一八號
    異議人即
    受處分人  炫德交通興業有限公司  設臺北市○○路○段五○四巷六十三號
    代 表 人  卓銀燕
右列受處分人因違反道路交通管理處罰條例案件，對於臺北市交通事件裁決所於中華
民國八十九年七月廿五日所為之二件處分( 原處分案號：北市裁三字第裁00-000000
號、00-000000 號 )聲明異議，本院裁定如左：
        主      文
異議駁回。
        理      由
一、按汽車有使用註銷之牌照行駛之情形者，處汽車所有人新臺幣三千六百元以上七
    千二百元以下( 銀元一千二百元以上二千四百元以下 )罰鍰；又汽車行駛有行車
    執照未隨車攜帶之情形者，處汽車所有人新臺幣三百元以上六百元以下( 銀元一
    百元以上二百元以下 )罰鍰，並責令改正、補換牌照或禁止其駕駛，修正前「道
    路交通管理處罰條例」第十二條第一項第四款及第十四條第二款均有處罰規定(
    查「道路交通管理處罰條例」第十二條及第十四條規定已於九十年一月十七日總
    統令修正公布，惟僅刪除銀元罰鍰之處罰規定並自同年六月一日起施行，因交通
    違規裁罰案件之性質，係道路交通主管機關本於職權就個別交通違規行為所為裁
    罰之決定而對外直接發生法律效果之單方行政行為，按實體從舊程序從新原則，
    本件仍應適用行為時即修正前之「道路交通管理處罰條例」第十二條及第十四條
    規定，併此敘明，行政法院五十六年度判字第八十一號判例參照 )。
二、本件受處分人即異議人「炫德交通興業有限公司」( 下稱：炫德交通公司 )所有
    之一輛車牌CJ-538號營業小客車，未依限期於八十三年九月二日參加定期檢驗，
    逾期六個月以上，致於八十四年十月六日遭臺北市監理處逕行註銷其牌照在案。
    成年男子胡正文於八十八年一月三日晚八時廿五分許，未隨車攜帶行車執照駕駛
    該輛已註銷「CJ-538」牌照之營業小客車，行經臺北市○○○路、建國北路交岔
    路口，為臺北市政府警察局內湖分局交通分隊執勤員警羅國宏攔檢查獲，以其有
    違反行為時「道路交通管理處罰條例」第十二條第一項第四款( 使用註銷之牌照
    行駛 )及第十四條第二款( 未隨車攜帶行車執照 )規定之行為而掣單( 北市警交
    (85)Ｃ字第494406號及第494407號 )指定應到案日期( 八十八年一月十八日 )當
    場舉發並交予駕駛人胡正文收受。嗣因受處分人即汽車所有人「炫德交通公司」
    迄未依規定自動繳納罰鍰及未依規定到案聽候裁決，原處分機關即於八十九年七
    月廿五日依行為時「道路交通管理處罰條例」第十二條第一項第四款及第二項、
    第十四條第一項( 贅載「第一項」，因第十四條未分項 )第二款、「違反道路交
    通管理事件統一裁罰標準及處理細則」第四十四條第一項及裁罰標準表規定，從
    重合計裁處新臺幣七千八百元罰鍰( 使用註銷之牌照行駛部分，裁處新臺幣七千
    二百元罰鍰；未隨車攜帶行車執照部分，裁處新臺幣六百元罰鍰 )扣繳「CJ-538
    」牌照兩面之處分。
三、訊據受處分人「炫德交通公司」代表人卓銀燕矢口否認有前揭二件違規行為，辯
    稱略以該輛車牌「CJ-538」營業小客車係胡正文所有而靠行該公司營業，但因胡
    正文自八十五年九月起即藉故拖延不繳納帳款，迄今尚欠新臺幣十三萬五千三百
    六十元，而該輛營業小客車「CJ-538」牌照因逃避車檢被註銷，受處分人也通知
    其速回車行辦理補檢驗手續，但其依舊置之不理云云。經查：本件車牌「CJ-538
    」營業小客車因未依限期於八十三年九月二日參加定期檢驗，逾期六個月以上，
    致於八十四年十月六日遭臺北市監理處逕行註銷其牌照，有汽車車籍查詢表一紙
    在卷。受處分人即汽車所有人「炫德交通公司」卻仍與胡正文保持聯繫至八十五
    年八月，並未積極索回或經由民事訴訟程序請求返還「CJ-538」號牌及行車執照
    向主管機關辦理繳銷，顯有疏失，足見所辯無非係卸責之詞，不足採信。本件違
    規事證明確，從而原處分機關依依行為時「道路交通管理處罰條例」第十二條第
    一項第四款及第二項、第十四條第一項( 贅載「第一項」，因第十四條未分項，
    應予刪除補正 )第二款、「違反道路交通管理事件統一裁罰標準及處理細則」第
    四十四條第一項及裁罰標準表規定，從重合計裁處新臺幣七千八百元罰鍰( 使用
    註銷之牌照行駛部分，裁處新臺幣七千二百元罰鍰；未隨車攜帶行車執照部分，
    裁處新臺幣六百元罰鍰 )扣繳「CJ-538」牌照兩面之處分，核無違誤。本件聲明
    異議為無理由，應予駁回。
據上論斷，應依道路交通案件處理辦法第十九條，裁定如主文。
中      華      民      國     九    十     年    十二    月    廿八    日
                          臺灣臺北地方法院交通法庭
                                          法  官    鍾  華
右正本證明與原本無異。
如不服本裁定，應於裁定送達後五日內向本院提出抗告狀。
                                          書記官    劉芸珊
中      華      民      國     九 十 一     年     一     月     三     日


司法院資訊處製作；財團法人民間司法改革基金會備份。
